臺灣臺北地方法院刑事判決　　　　　　　　　　　　九十二年度訴字第一八三一號
　　公　訴　人　臺灣臺北地方法院檢察署檢察官
　　被　　　告　辛○○
　　　　　　　　戊○○
　　　　　　　　甲○○
　　共　　　同
　　選任辯護人　蔡明和律師
右列被告等因違反槍砲彈藥刀械管制條例等案件，經檢察官提起公訴（九十一年度偵
字第二三二四五號），本院判決如左：
    主  文
辛○○共同連續以其他非法方法，剝奪人之行動自由，處有期徒刑陸月。又共同未經
許可，持有可發射子彈具有殺傷力之改造玩具手槍，處有期徒刑壹年貳月，併科罰金
新臺幣拾萬元，罰金如易服勞役，以新臺幣玖佰元即銀元佰元折算壹日，扣案之具
殺傷力改造玩具手槍壹支（槍枝管制編號：0000000000號含彈匣壹個）及
九釐米制式子彈拾伍顆均沒收。應執行有期徒刑壹年陸月，併科罰金新臺幣拾萬元，
罰金如易服勞役，以新臺幣玖佰元即銀元佰元折算壹日；扣案之具殺傷力改造玩具
手槍壹支（槍枝管制編號：0000000000號，含彈匣壹個）及九釐米制式子
彈拾伍顆均沒收。
戊○○共同連續以其他非法方法，剝奪人之行動自由，處有期徒刑陸月，如易科罰金
以佰元折算壹日。
甲○○未經許可，寄藏可發射子彈具有殺傷力之改造玩具手槍，處有期徒刑壹年貳月
，併科罰金新臺幣拾萬元；罰金如易服勞役，以新臺幣玖佰元即銀元佰元折算壹日
。緩刑伍年。扣案之具殺傷力改造玩具手槍壹支（槍枝管制編號：00000000
00號，含彈匣壹個）及九釐米制式子彈拾伍顆均沒收。
    事  實
一、緣辛○○與經營代書業之丙○○前有債務往來，辛○○認所積欠丙○○款項業已
    清償，卻仍遭丙○○聲請法院強制執行查封其所有之不動產，因而重覆給付心有
    不甘，竟基於犯意聯絡，推由戊○○率真實姓名、年籍均不詳之成年男子六、七
    人，共同於民國九十一年九月二十五日下午三時三十分至四時許，至丙○○設於
    臺北市○○路○段一九二之一號四樓之代書事務所處，未經丙○○之允許，乘職
    員丁○○（檢察官誤繕為李欣潔，下同）替客戶沈應璈開門之際強行進入屋內，
    且隨即將門反鎖，禁止丙○○、丁○○及沈應璈離開該事務所，而剝奪三人之行
    動自由。戊○○即在事務所大廳內控管全局，並指使前揭姓名、年籍不詳之男子
    數名，進入丙○○之辦公室內，要求丙○○簽署辛○○債務業已清償之切結書一
    紙未果，其中一人以徒手毆打丙○○成傷；另一人見狀隨持丙○○桌上美工刀一
    把，作勢欲切割丙○○之左手食、中指，再一人持剪刀欲剪丙○○耳朵，並恐嚇
    丙○○稱：「如果不簽，要剪耳朵、剁手指」等加害身體之事，使丙○○心生畏
    怖，被迫行無義務之簽署姓名並按蓋指印於前揭切結書上。嗣該多名男子要求交
    出辛○○所簽發之債務支票，丙○○回稱未在辦公室內，男子們即動手搜尋且強
    行取走辛○○之強制執行資料案卷，並強拿丙○○皮夾內金融卡一張、現金二千
    七百元及車鑰匙。戊○○等人後因令丙○○所交出之存摺內無存款及未能搜得現
    金，而由戊○○徒手朝丙○○胸部及臉部毆擊，使其受有右側（起訴書誤載為左
    側）頭頂瘀腫（三×四公分）、左胸前瘀腫（三×四公分）、左前臂瘀腫計二處
    （十×五公分、五×五公分）及右食指挫傷等普通傷害，再持票號：ＴＨ000
    0000、ＴＨ0000000、ＴＨ0000000，面額各新台幣（下同）
    二十萬之本票三紙及還款同意書一紙強要丙○○簽署並捺指印，繼喝令丁○○進
    入辦公室內，強迫其簽署姓名及蓋印指印於前揭還款同意書上，使二人行此等無
    義務之事。丁○○因需補習，於下午五時二十六分許，經上開男子等人恫嚇不得
    報警否則去其家中找麻煩等加害生命、身體之語下放行，丁○○計遭剝奪行動自
    由約一至一個半小時。戊○○等人對獲取抵償仍不放棄，再要求丙○○連繫其妻
    癸○○籌措款項，癸○○旋於是日下午五時三十分許，攜帶支票本一本趕赴前揭
    代書事務所內，甫進入即遭剝奪離去之行動自由。丙○○見狀，為免自身及眾人
    續受傷害，不得已乃以癸○○攜來之支票，開立其為發票人，票號：ＤＦ000
    0000、ＤＦ0000000號，面額五十萬、二十萬之支票各一紙，交付戊○○，戊○○等人又強行帶走印章八枚（丙○○之印章及事務所章各一枚；餘為
    客戶委託留存），使丙○○行無義務抵債之事，迄至同日下午六時許戊○○等人
    始行離去，丙○○、沈應璈各遭剝奪行動自由二至二個半小時，癸○○則為半小
    時。
二、辛○○隨於九十一年九月二十五日晚間，自戊○○及綽號小六子真實姓名年籍不
    詳之成年男子處，分別取得前開丙○○所簽立之面額二十萬元及五十萬元支票各
    一紙，因明知以強暴方法取得，為免遭丙○○阻撓、取回俾便順利兌領，竟與道
    克明、己○○二人（均另經檢察官移送本院併案審理中），於九十一年九月二十
    六日上午某時先電聯己○○攜帶其未經許可、無故持有之具有殺傷力之仿義大利
    貝瑞塔廠半自動手槍製造之改造玩具手槍一支（槍枝管制編號：0000000
    000號、含彈匣一個）及九釐米制式子彈十六顆（其中一顆為不發彈無殺傷力
    ）前來保護，由知情之道克明駕駛車號ＤＱ—一五三０四號之自用小客車，載同
    己○○於同日持有上開槍彈至辛○○所營位在台北市○○路○段四十三號之「千
    慧花坊」與辛○○會合後，三人明知未經許可而共同無故持有前述改造手槍及制
    式子彈，並搭載不知情之花店會計甲○○，於同日下午一時許前往臺北市五信合
    作社（下稱五信）辦理提示丙○○之支票。抵達後，己○○為免遭警查緝，復將
    前揭槍械、子彈交予同行之甲○○，甲○○得知係槍彈後仍藏放於所代為保管之
    辛○○皮包中。同日下午二時許，道克明與辛○○至五信內持丙○○所開支票二
    紙兌現之際，當經埋伏員警查獲，並在五信前，查得在車內守候之己○○及何紫
    捷。然因查捕時辛○○欲逃脫撞破五信大門玻璃受傷，遂由甲○○陪同至醫院包
    紮，於下午約四時許回臺北市政府警察局大安分局瑞安派出所應訊時，經警發覺
    其所攜帶皮包有異，始扣得上開改造手槍及制式子彈。
二、案經臺北市政府警察局大安分局報告臺灣臺北地方法院檢察署檢察偵查起訴。
    理  由
壹、事實一部分
一、訊據被告辛○○戊○○均矢口否認有事實一部份之妨害自由犯行，辛○○辯稱：
    與丙○○有債務糾紛，但未要戊○○向丙○○討債，案發當天戊○○去找丙○○
    並不知情，二十萬元支票係戊○○交付抵償所欠債務，五十萬元支票則是一名叫
    小六子之財務管理公司人員所交，因曾委託其處理與丙○○之債務問題，根本不
    知如何取得云云。被告戊○○辯以：因替丙○○討債，然未支付佣金，當天遂找
    丙○○要錢，結果雙方互毆，伊自己一人前去，未帶人同行，後到之人亦不認識
    ，至切結書、還款書、支票均丙○○自知理虧，自願簽立，亦未強取印章，又尚
    欠辛○○債款，遂將丙○○二十萬元支票交予辛○○云云。
二、經查：
（一）九十一年九月二十五日下午三時三十分許有六、七名男子闖入丙○○辦公室，
      剝奪丙○○、丁○○、沈應璈三人之行動自由，拿出預擬內容敘明辛○○所欠
      之款項已經如數清償之文件，要其簽字，其拒絕後遭一男子毆打，另一男子將
      丙○○手按於桌上，拿其桌上美工刀作勢切下，又一男子持剪刀欲剪其耳，丙○○只好簽字於上，此時一帶頭男子打電話後，稱黃姐說一定要把對債務所開
      立支票正本拿回，因丙○○身邊無此支票，該等男子遂強取辛○○強執資料案
      卷攜離，並要求簽署還款同意書及本票，且要丁○○一同簽名捺印於同意書上
      擔任見證人，此時戊○○自外面客廳進入辦公室，稱係黃姐要他來而不得已，
      並因舊怨而揮拳毆打丙○○，其他男子亦拳打腳踢，戊○○制止後，一男子打
      完電話後稱：「黃姐說你查封他銀行七十萬，現在黃姐要跟你要七十萬」，戊○○等並逼丙○○拿出存摺，然存摺內無存款，搜遍所有抽屜，將丙○○皮夾
      內金融卡，現金二千七百元取走，此時一男子走入，稱黃姐說先把車開走，丙○○乃交出車鑰匙，戊○○要其支票，因支票不在身上，又脅迫丙○○電聯其
      妻癸○○帶支票到公司，癸○○甫進門，發現情形不對調頭要走，即遭制止不
      能離去，丙○○開完本票、支票後，戊○○及男子們始離開等情，業據證人丙○○於警詢偵查及本院審理中證述綦詳（見偵卷第二十七、二十八頁、第一三
      四頁反面、第一三五頁及本院九十二年十二月十一日審判筆錄）。核與證人丁○○於警詢、偵審中所證被告戊○○在案發當日帶五、六人到場限制其、丙○○與一客戶沈應璈之行動，不得離開及打電話，曾聽見丙○○辦公室傳出不簽
      名要剁手指之言談及被打之聲音，中間並被要求進入李之辦公室擔任見證人，
      於書面上簽名捺手印，當時親見丙○○表情痛苦、手部瘀青，至當日下午五時
      二十六分許，經嚇稱不得報警否則至家中尋釁才放行等情（見偵卷第三十頁反
      面、第一三七頁反面、第一三八頁正面及本院九十二年十二月十一日審判筆錄
      ），以及證人癸○○於偵審中結證稱：當日攜票到場後，丙○○要其趕快走，
      一體胖男子擋住不讓其離開，被告戊○○亦不准其離開，另一人站在丙○○身
      後催促其趕快開票，期間胖子與被告戊○○還互相討論交談、交換看守其行動
      ，半小時後男子打完行動電話稱票拿到趕快走，始離去一節（見偵卷第三十二
      頁反面、第一三八頁反面、第一三九頁正面及本院九十二年十二月十一日審判
      筆錄）大致相符。
（二）證人丙○○對被告戊○○係與其他多名成年男子同時進入，且證人丙○○、丁○○及癸○○均對被告戊○○或分工或討論對彼三人剝奪行動自由，強制及脅
      迫行無義務之抵債事證陳翔實，堪認被告戊○○絕非隻身前往而與該等男子毫
      無干係。而被告戊○○所謂為自己討取替丙○○工作酬金，已為丙○○所否認
      ，姑不論之前二人間僱傭關係如何，縱被告戊○○前曾替丙○○催討債權，此
      有證人乙○○、黃迺傑於本院審理中結證在卷（見本院九十三年三月二十三日
      審判筆錄），倘丙○○積欠戊○○工資，何以切結書、還款證明書不予註明債
      權發生原因，反而僅提及辛○○之債務，戊○○與丙○○之前之合作關係，並
      不足諉飾其此次實際替被告辛○○討債之事實。遑論丙○○證以戊○○當日提
      及如此多人到場要給工錢一節（見本院九十二年十二月十一日審判筆錄），足
      徵被告戊○○係為辛○○討債，與其個人與丙○○之酬金爭議無涉。酌諸戊○○等人索討得支票面額共七十萬元，更與辛○○積欠丙○○債務六十二萬相去
      不遠一情，亦為辛○○所不爭，益認被告戊○○為被告辛○○向丙○○討得該
      筆款項甚明。
（三）被告戊○○及多名男子甫進入即要求處理丙○○與辛○○間債務，多次對外電
      話聯繫又提及「黃姐」之指示，俱如前述，佐以被告辛○○於案發當日晚間旋
      取得丙○○開立上述支票二紙，以其與丙○○債務爭執多時甚至遭丙○○查封
      不動產之窘狀，又其一再供稱丙○○放高利貸亦常對其恐嚇等言，丙○○焉能
      如此輕易退還債款一筆鉤銷，辛○○對二張支票由來豈能毫不生疑，何況其本
      身亦多次替人代償債務，為其所自承並為證人乙○○、庚○○所證述（見本院
      九十三年三月二十三日審判筆錄），其之經驗資歷尚且無力處理與丙○○糾葛
      ，何能委託債務處理公司後即能取得丙○○親簽之還款支票？再者被告辛○○
      亦自承小六子之人告知所交付印鑑須代丙○○支票兌現方可返還等詞（見本院
      九十二年十一月十二日訊問筆錄），若係合法催討而來何須扣押他人印章以為
      擔保，殊與正常處理債務常規有悖。尤其被告辛○○取得支票後隔日早上隨即
      前往銀行兌現，並主動央求己○○帶人帶槍保護兌領一事（詳見後述貳），交
      互以觀，其顯然知悉支票係經非法暴力討債取得，否則何必急於二十四小時內
      提領，何況銀行本有保全人員及設備，焉有率人持槍同往之必要，堪認被告辛○○恐丙○○以其人之道還治其人之身，阻撓甚至取回支票，而出此下策。
（三）此外，並有證人丙○○之台北市立仁愛醫院驗傷診斷書一紙、丙○○與丁○○
      所簽署還款同意書一紙、丙○○開立本票三紙及支票二紙，以及丙○○取回印
      鑑二枚及上開本票、支票之贓物認領保管單附卷憑考。被告辛○○及戊○○對
      事實一部分之辯解，顯屬無稽。其二人及六、七名不詳姓名年籍之成年男子共
      同以剝奪丙○○、丁○○、沈應璈及癸○○之行動自由方式向丙○○暴力討債
      之犯行，事證已然明確，均堪認定。
貳、事實二部分
一、 訊之被告辛○○、甲○○各矢口否認有持有及寄藏槍彈之犯行，被告辛○○辯
     述稱：道克明、己○○為其客戶，與甲○○去五信兌領支票當天，道、竺二人
     稱說怕有危險，而保護同行之，至於攜帶槍彈並不知情云云。被告甲○○則以
     竺柏芳交槍彈保管當時，伊打開皮包來看已發覺，欲退還時，警察已過來，不
     及歸還，並非寄藏云云為辯。
二、然查：
（一）證人己○○就被告辛○○要其保護前去五信提示丙○○所開支票，其乃商請友
      人道克明駕駛車輛，其並攜帶持有具殺傷力仿義大利貝瑞塔廠改造半自動手槍
      一支（含彈匣一個）及九釐米制式子彈十六顆，於九十一年九月二十六日中午
      與被告辛○○會合後，並載同甲○○前往五信，嗣下車前其交予被告甲○○，
      甲○○明知為槍彈仍寄藏一情，經其於警詢、偵查及本院審理中證述無訛（見
      偵卷第六十八頁、第一零九頁及本院九十二年十二月十一日審判筆錄）。證人
      道克明對同行前往保護一情亦不否認。被告甲○○於偵查中更供以「黃知道是
      槍、黃也有看到」（見偵卷第一五五頁反面），甲○○為被告辛○○之員工，
      又與被告素無怨尤，偵查中未受外力干擾而出於自由意志所為供述，應可採信
      。加之，當時槍彈之包裝形狀及重量極易辨明所裝置者係屬槍彈一節，亦據證
      人己○○於本院審理中結證屬實（同上開本院審判筆錄），被告辛○○應已知
      證人竺伯方所攜何物。佐諸因被告辛○○要其等前往保護，竺柏芳既受被告之
      請同去，倘帶槍彈，豈有不令辛○○知之更足使其安心而達成保護之目的，以
      忠人之託、受人之事，衡情竺柏芳要無自行攜槍彈前往，被告辛○○卻毫不知
      情之理。是被告辛○○與竺柏芳、道克明共同持有槍彈之行徑至為灼然。至被
      告甲○○知悉槍彈而自竺柏芳處收受藏放皮包約三、五分鐘，為其所供認，則
      當時何不拒絕或要求己○○自行處置，卻收藏之，其行為即已該當寄藏之舉措
      。縱警已到場，大可將之棄於車上或向警表示該物非其所有，何能再行藏於背
      包中又陪同被告辛○○至醫院就診，所辯因警到場不及返還己○○云云，亦非
      有據。另被告甲○○為警查獲後逾一小時有餘，因警發現被包形狀體積怪異始
      交出槍彈一事，經證人即查獲員警壬○○、子○○到庭結證在卷（見本院九十
      三年四月二十七日審判筆錄），是被告甲○○明知而寄藏槍彈行為，要屬無疑
      。
（二）前開槍彈經送內政部警政署刑事警察局鑑定結果，九二式手槍一支（槍枝管制
      編號：0000000000號、含彈匣一個）認係仿義大利貝瑞塔廠半自動
      手槍製造之金屬玩具手槍槍身、土造金屬滑套、土造金屬槍管組合而成之改造
      手槍，機械性能良好，可擊發九釐米制式子彈，認具殺傷力；制式子彈十六顆
      ，認均係口徑九ｍｍ之制式子彈，除一顆（彈底標記為「Ｓ＆Ｂ　９ｍｍ　Ｌ
      ＵＧＥＲ」）為不發彈外，餘認均具殺傷力，有該局九十一年十月十一日刑鑑
      字第０九一０二六五一００號槍彈鑑定書一份附卷足憑（見偵卷第九十三至第
      九十九頁），復有改造手槍一支及制式子彈十六顆扣案可考。被告辛○○持有
      槍彈、甲○○寄藏槍彈之犯行，亦事證明確，堪以認定。
參、
一、核被告辛○○所為，以非法方法剝奪丙○○、丁○○、沈應璈及癸○○行動自由
    部分，係犯刑法第三百零二條第一項剝奪行動自由罪；持有改造手槍部分，係犯
    槍砲彈藥刀械管制條例第十一條第四項未經許可持有可發射子彈具殺傷力之改造
    玩具手槍罪；未經許可持有制式子彈部分，係犯槍砲彈藥刀械管制條例第十二條
    第四項持有子彈罪。被告戊○○以非法方法剝奪丙○○、丁○○、沈應璈及癸○○行動自由，係犯刑法第三百零二條第一項剝奪行動自由罪。被告甲○○寄藏改
    造手槍部分，犯槍砲彈藥刀械管制條例第十一條第四項未經許可寄藏可發射子彈
    具殺傷力之改造玩具手槍罪；未經許可寄藏制式子彈部分，係犯槍砲彈藥刀械管
    制條例第十二條第四項寄藏子彈罪。被告辛○○與戊○○及六、七名真實姓名年
    道克明，各有犯意聯絡行為分擔，分為共同正犯。被告辛○○與戊○○以一行為
    剝奪丙○○、丁○○、沈應璈之行動自由，侵害數法益，為同種想像競合犯。被
    告辛○○、戊○○先剝奪丙○○、丁○○、沈應璈及後剝奪癸○○行動自由之二
    次行為，時間緊接，所犯罪名與構成要件相同，顯係基於概括犯意反覆為之，應
    依刑法第五十六條之連續犯規定以一罪論，並加重其刑。被告辛○○以一行為持
    有改造手槍及制式子彈，被告甲○○以一行為寄藏改造手槍及制式子彈，均為想
    像競合犯，各從一重之持有改造手槍、寄藏改造手槍罪處斷。被告辛○○所犯連
    續剝奪行動自由罪與持有改造手槍罪間，犯意各別，行為互殊，應予分論併罰。
    又按刑法第三百零二條之妨害自由罪，係妨害他人自由之概括規定，如以使人行
    無義務之事，或妨害人行使權利為目的，而其強暴、脅迫復已達於剝奪人行動自
    由之程度，即祇成立本罪，不應再論以牽連犯同法第三百零四條之罪。此為我國
    最高司法審判機關向來所採之見解。從而被告辛○○、戊○○以強暴、脅迫方法
    使丙○○行無義務之簽立切結書、還款同意書、本票、支票及提供辛○○債務案
    卷、金融卡一張、現金二千七百元、汽車鑰匙與印鑑章，使丁○○行無義務擔任
    見證人簽署還款同意書等強制行為，及恫嚇丁○○不得報警之恐嚇舉止，自不另
    論以刑法第三百零四條第一項之罪，起訴書認有牽連犯關係，容有疏誤。另被告
    辛○○、戊○○對丙○○之傷害行為，乃其行非法剝奪自由手段之一部，亦不另
    論罪。起訴檢察官原認被告辛○○、戊○○涉犯刑法第三百二十六條之加重搶奪
    罪嫌，然全般起訴意旨並未論及有何搶奪行徑，後經蒞庭公訴檢察官當庭補正為
    刑法第三百二十八條之強盜罪嫌，然被告二人同謀前去丙○○辦公處所強行處理
    者乃辛○○與丙○○間債務糾紛，所取得之七十萬元結果亦與辛○○認已重覆清
    償六十餘萬債務相去無幾，是其二人尚無為自己不法所有之意圖，公訴意旨於法
    容有未合，然起訴之社會基本事實同一，本院應依法變更起訴法條為刑法第三百
    零二條第一項之罪。爰審酌被告辛○○、戊○○非法取債犯罪之動機，被告甲○○藏放槍彈規避查察之犯罪目的、被告辛○○、戊○○犯罪手段惡劣，對告訴人
    丙○○等所生身心傷害頗鉅、又被告辛○○、甲○○持有及寄藏槍彈對社會治安
    現實而立即之危害、被告辛○○、戊○○與告訴人丙○○間平日債務糾葛之關係
    、剝奪他人行動自由之時間非短，三人各自參與犯罪之程度，被告甲○○坦承部
    分犯行，被告辛○○、戊○○否認犯罪之態度且尚未賠償丙○○等一切情狀，各
    量處如主文所示之刑，辛○○部分並諭知應執行之刑，戊○○部分則諭知易科罰
    金、辛○○與甲○○並均諭知易服勞役之折算標準。末查被告甲○○未曾受有期
    徒刑以上刑之宣告，有台灣高等法院被告全國前案紀錄表一件在卷可稽，經此教
    訓後，應知警惕，當無再犯之虞，本院因認對其所宣告之刑，以暫不執行為適當
    ，爰併予宣告緩刑五年，以勵自新。
二、扣案之具殺傷力改造玩具手槍一支（槍枝管制編號：0000000000號、
    含彈匣一個）及制式子彈十五顆，均屬違禁物，應依刑法第三十八條第一項第一
    款宣告沒收。至其中一顆彈底標記為「Ｓ＆Ｂ　９ｍｍ　ＬＵＧＥＲ」為不發彈
    無殺傷力之制式子彈，應退回檢察官處置。
據上論斷，依刑事訴訟法第二百九十九條第一項前段、第三百條，槍砲彈藥刀械管制
條例第十一條第四項，第十二條第四項，刑法第十一條前段、第二十八條、第五十六
條、第五十五條、第五十一條第五款、第三十八條第一項第一款、第四十一條第一項
前段、第四十二條第二項，第七十四條第一款，罰金罰鍰提高標準條例第一條前段、
第二條，現行法規所定貨幣單位折算新台幣條例第二條，判決如主文。
本案經檢察官游儒倡到庭執行職務
中　　　華　　　民　　　國　　九十三　　年　　　五　　　月　　十八　　　日
                                      臺灣臺北地方法院刑事第四庭
                                          審判長法  官    黃雅芬
                                                法  官    黎惠萍
                                                法  官    吳定亞
右正本證明與原本無異。
如不服本判決，應於判決送達後十日內，向本院提出上訴狀。
                                                書記官    張漪蕙
中　　　華　　　民　　　國　　九十三　　年　　　五　　　月　　十八　　　日
附錄本案論罪科刑法條全文
槍砲彈藥刀械管制條例第十一條
未經許可，製造、販賣或運輸第四條第一項第一款所稱其他可發射金屬或子彈具有殺
傷力之各式槍砲者，處五年以上有期徒刑，併科新臺幣一千萬元以下罰金。
未經許可，轉讓、出租或出借前項所列槍砲者，處三年以上十年以下有期徒刑，併科
新臺幣七百萬元以下罰金。
意圖供自己或他人犯罪之用，而犯前二項之罪者，處無期徒刑或七年以上有期徒刑，
併科新臺幣一千萬元以下罰金。
未經許可，持有、寄藏或意圖販賣而陳列第一項所列槍砲者，處一年以上七年以下有
期徒刑，併科新臺幣七百萬元以下罰金。
第一項至第三項之未遂犯罰之。
槍砲彈藥刀械管制條例第十二條
未經許可，製造、販賣或運輸子彈者，處一年以上七年以下有期徒刑，併科新台幣五
百萬元以下罰金。
未經許可，轉讓、出租或出借子彈者，處六月以上五年以下有期徒刑，併科新台幣三
百萬元以下罰金。
意圖供自己或他人犯罪之用，而犯前二項之罪者，處三年以上十年以下有期徒刑，併
科新台幣七百萬元以下罰金。
未經許可，持有、寄藏或意圖販賣而陳列子彈者，處五年以下有期徒刑，併科新台幣
三百萬元以下罰金。
第一項至第三項之未遂犯罰之。
中華民國刑法第三百零二條
(剝奪他人行動自由罪)
私行拘禁或以其他非法方法，剝奪人之行動自由者，處五年以下有期徒刑、拘役或三
百元以下罰金。
因而致人於死者，處無期徒刑或七年以上有期徒刑，致重傷者，處三年以上十年以下
有期徒刑。
第一項之未遂犯罰之。
